【裁判字號】    97,重訴,114
【裁判日期】    971223
【裁判案由】    侵權行為損害賠償
【裁判全文】
臺灣臺南地方法院民事判決             97年度重訴字第114號
原      告  甲○○
被      告  乙○○
                      之1
上列當事人間因過失傷害案件，原告提起刑事附帶民事訴訟，請
求侵權行為損害賠償，經本院刑事庭裁定（97年度交簡附民字第
27號）移送前來，本院於民國97年12月9日言詞辯論終結，判決
如下：
    主  文
被告應給付原告新台幣壹拾伍萬玖仟壹佰伍拾肆元及自民國97年
3月23日起至清償日止，按週年利率百分之五計算之利息。
原告其餘之訴駁回。
訴訟費用由被告負擔百分之三，餘由原告負擔。
本判決原告勝訴部分得假執行。但被告如於執行標的物拍定、變
賣前以新臺幣壹拾伍萬玖仟壹佰伍拾肆元，為原告預供擔保，得
免為假執行。
原告其餘假執行之聲請駁回。
    事實及理由
甲、程序方面：
    按訴狀送達後，原告不得將原訴變更或追加。但擴張或減縮
    應受判決事項之聲明者，不在此限。民事訴訟法第255條第1
    項第3款定有明文。本件原告提起本訴原聲明請求：被告應
    給付原告新台幣（下同）6,220,000元，及自本狀繕本送達
    翌日（即民國97年3月23日）起至清償日止，按年息百分之
    五計算之利息；並願供擔保，請准宣告假執行。嗣於訴狀送
    達後，具狀變更訴之聲明為：被告應給付原告5,358,990 元
    ，及自附帶民事起訴狀送達翌日起至清償日止，按年息百分
    之五計算之利息，並願供擔保，請准宣告假執行。經核上開
    原告所為訴之變更，係基於同一基礎事實，且係減縮應受判
    決事項之聲明，核屬減縮應受判決事項之聲明，按諸上揭規
    定，均應予准許，合先敘明。
乙、實體部分：
一、原告主張：被告乙○○於96年11月30日上午9時5分許，騎乘
    車牌號碼NK7-167號重型機車（即道路交通事故現場圖所載
    Ａ車），沿臺南市○○路由南向北方向行駛，途經該路與安
    通路交岔路口前，竟疏於注意，跨越雙黃線行駛，侵入對向
    車道提前左轉，適原告甲○○騎乘車牌號碼VHQ- 128號輕型
    機車（即道路交通事故現場所載Ｂ車）沿安和路之對向車道
    由北往南駛來，見狀閃避不及，而遭被告乙○○撞及，致甲
    ○○受有右腰側挫傷、右足和頭部多處鈍挫傷、右骨盆挫傷
    、下背部挫傷、右大腿挫傷及右大趾關節挫傷等傷害。被告
    因過失碰撞原告，致原告受有前開傷害，被告應賠償原告醫
    療費22,528元、工作損失284,160元、增加生活上需要之費
    用52,302元及精神上損害賠償5,000,000元，故被告應賠償
    原告5,358,990元。茲將請求賠償項目、金額分別說明如下
    ：
（一）醫療費：共計支出22,528元。
（二）工作損失：原告在臺南縣安定鄉港口村231之1號美美鮮花
      店打工，一個月薪資23,040元，因本件車禍無法工作，依
      奇美醫院診斷證明書記載，二個月無法工作，二個月後其
      覺得走路不舒服，所以再向老闆請一個月的假，因老闆不
      同意，所以就沒有工作，本來答應其可以作到97年11月，
      所以，被告應賠償其到97年11月的工作損失，自96年12月
      1 日至97年11月30日止，損失共計284,160元（含年終獎
      金7,680元）。
（三）增加生活上需要之費用：因本件車禍致支出計程車費
      3,550元、洗髮費3,640元、機車修理費10,500元、車禍當
      時物件損失：手錶6,400元、安全帽1,300元、資料夾79元
      、眼鏡5,000元、隱形眼鏡3,000元、手套400元、充電電
      池二個139元、因燙傷所支出之費用2,629元、護腰2,100
      元、假扣押裁判費1,000元、購買書狀、影印費、掛號565
      元、汽油費10,000元、電話費2,000元，合計支出52,302
      元。
（四）精神上損害賠償：車禍發生時，被告不主動報警，係原告
      請路人報警；被告先請假，才幫原告打電話給119，且到
      院後，被告稍事探望即行離開，讓原告覺得被告並無悔改
      、誠意。原告因本件車禍無法參加96年12月地方特考、97
      年7月高普考亦受到影響。因原告未婚、無男友，車禍後
      ，所有日常生活皆須家人從旁協助，從而影響家人生活，
      被告應付出代價。因本件車禍受病痛折磨、復健、就醫、
      住家離法院甚遠、一邊工作一邊準備考試，花費不少時間
      、精力。服用精神科醫師開立之百憂解後，影響身體並有
      副作用，此皆因被告違規所致；失業後因情緒不穩，面試
      皆碰壁，影響準備考試之效率。現油電費都漲，無收入很
      想死，但為這種人死也不值得。
（五）綜上，本件原告所受損害之金額合計為5,358,990元，應
      可向被告請求賠償上開金額。為此，爰依侵權行為法則，
      請求被告負損害賠償責任，並聲明求為：
    1.被告應給付原告5,358,990元，及自刑事附帶民事起訴狀
      繕本送達翌日（即97年3月23日）起至清償日止，按年息
      百分之5計算之利息。
    2.訴訟費用由被告負擔。
    3.原告願供擔保，請准予宣告假執行之判決。
二、被告抗辯則略以：被告承認確有過失，但認為雙方都有過失
    （見本院卷第87頁），另原告要求金額過高，故無法負擔，
    此外，機車修理費原告應詳列明細，伊願意負擔醫療費及修
    車費用（見本院卷第58、87頁）；增加生活上之支出之損害
    範圍均予否認。綜上，原告請求實屬無據云云，並聲明求為
    ：原告之訴及假執行之聲請均駁回。訴訟費用由原告負
    擔。
三、得心證之理由：
（一）損害賠償責任之成立：
    1.按因故意或過失，不法侵害他人之權利者，負損害賠償責
      任。汽車、機車或其他非依軌道行駛之動力車輛，在使用
      中加損害於他人者，駕駛人應賠償因此所生之損害。不法
      侵害他人之身體或健康者，對於被害人因此喪失或減少勞
      動能力或增加生活上之需要時，應負損害賠償責任。不法
      侵害他人之身體、健康、名譽、自由、信用、隱私、貞操
      ，或不法侵害其他人格法益而情節重大者，被害人雖非財
      產上之損害，亦得請求賠償相當之金額。不法毀損他人之
      物者，被害人得請求賠償其物因毀損所減少之價額。民法
      第184條第1項前段、第191條之2前段、第193條第1項、第
      195條第1項前段、第196條分別定有明文。次按「本規則
      所用名詞釋義如左：汽車：指在道路上不依軌道或電力
      架線而以原動機行駛之車輛（包括機器腳踏車）。」「汽
      車行駛時，駕駛人應注意車前狀況及兩車併行之間隔，並
      隨時採取必要之安全措施。」「汽車行駛至交岔路口，其
      行進、轉彎，應依下列規定：……左轉彎時，應距交岔
      路口三十公尺前顯示方向燈或手勢，換入內側車道或左轉
      車道，行至交岔路口中心處左轉，並不得占用來車道搶先
      左轉。……轉彎車應讓直行車先行。」道路交通安全規
      則第2條第1項第1款、第94條第3項及第102條第1項第5、7
      款分別定有明文。
    2.經查，被告於96年11月30日上午9時5分許，騎乘車牌號碼
      NK7-167號重型機車，沿臺南市○○路由南向北方向行駛
      ，途經該路與安通路交岔路口前，本應注意駕駛車輛應依
      標線行駛，不得跨越雙黃線行駛，而依當時天候晴，日間
      光線充足，道路為柏油路面，並清楚劃設雙黃實線，用以
      分隔對向車道，雙向禁止超車，路面乾燥，無缺陷，無障
      礙物，視距良好，並無不能注意之情事，詎其疏於注意，
      跨越雙黃線行駛，侵入對向車道提前左轉，適原告甲○○
      騎乘車牌號碼VHQ- 128號輕型機車沿安和路之對向車道由
      北往南駛來，見狀閃避不及，兩車遂發生碰撞，致被告所
      有NK7-167號重型機車左前側撞破損，原告所有VHQ- 128
      號輕型機車前輪左側擦撞損，左側車身撞損，且甲○○受
      有右腰側挫傷、右足和頭部多處鈍挫傷、右骨盆挫傷及下
      背部挫傷等傷害等情，業經本院依職權調閱調查筆錄、交
      通事故現場圖、交通事故調查表及道路交通事故現場蒐證
      照片（見台南市警察局第三分局南市警三刑偵字第096432
      8739 0號刑案偵查卷宗第1頁至25頁）查明屬實，並據臺
      灣省臺南區行車事故鑑定委員會鑑定認定乙○○為肇事主
      因，有該鑑定委員會97年3月19日臺南區970178案鑑定意
      見書（見本院97年度交簡字第435號刑事卷宗第12頁、13
      頁）在卷足憑。雖被告抗辯稱原告亦與有過失，上開鑑定
      報告亦認原告駕駛輕型機器腳踏車，未注意車前狀況，為
      肇事次因云云，惟依卷附現場圖，被告係跨越雙黃線左轉
      ，顯係違規左轉，路權之歸屬本屬直行車之原告，而原告
      在警局時即供稱：「（問：事故發生前有無看見對方車從
      何方駛來？發現危險狀況時距你車多遠？發現危險時作何
      反應？）我沒有看見對方車，對方突然從對向一部大貨車
      後方左斜穿出來。約一部機車遠。我來不及反應。」等語
      。查被告之違規左轉為突發狀況，原告難以預見，尚難認
      原告有何未注意車前狀況之過失，鑑定報告此部分意見，
      顯與事實不符，不足採信。是被告應對本件車禍應負完全
      過失之責應可認定。
    3.又原告所有VHQ- 128號輕型機車前輪左側擦撞損，左側車
      身撞損，有原告提出之復到機踏車修理店收據2紙附卷及
      台南市警察局第三分局檢送本院之現場照片可按（見本院
      卷第75、76頁、台南市警察局第三分局南市警三刑偵字第
      09643287390號刑案偵查卷宗第21頁至25頁）；且原告因
      本件交通事故受有右腰側挫傷、右足和頭部多處鈍挫傷、
      右骨盆挫傷、下背部挫傷、右大腿挫傷及右大趾關節挫傷
      等傷害，有原告提出之診斷證明書9紙在卷可憑（分見台
      南市警察局第三分局南市警三刑偵字第09643287390號刑
      案偵查卷宗第13頁、臺灣臺南地方法院檢察署97年度核交
      字第362號偵查卷宗第6至7頁、臺灣臺南地方法院檢察署
      97年度偵字第1177號偵查卷宗第4至5頁、本院卷第31頁至
      34頁），並有本院依職權調取財團法人奇美醫院之病情摘
      要附卷可按（見本院卷第78 頁），則被告之過失駕駛行
      為與原告之損害結果間，具有相當因果關係，應堪認定。
      從而，原告之機車以及身體權、健康權因被告過失不法侵
      害行為而生損害，被告自應負侵權行為損害賠償責任。
（二）損害數額之認定：
    1.醫療費部分：原告主張因系爭交通事故致受有前揭傷害，
      因此主張支出醫療費共計支出22,528元，業據提出醫療收
      據為憑，且被告並於本院審理時表達願意負擔醫療費（見
      本院卷第87頁）。是原告此部分請求被告賠償醫療費用
      22,528元乙節，洵屬有據。
    2.工作損失部分：原告主張其原擔任美美鮮花店員工，因本
      件車禍造成停止工作一年（自96年12月1日至97年11月30
      日止）及失業，損失284,160元（含年終獎金7,680元）云
      云。惟查：
      (1)原告因本件車禍固受有右腰側挫傷、右足和頭部多處鈍
        挫傷、右骨盆挫傷、下背部挫傷、右大腿挫傷及右大趾
        關節挫傷等傷害，然其傷勢均為鈍挫傷，並非骨折或需
        開刀手術之重大傷勢；此徵諸原告於車禍當日上午9時
        17 分致奇美醫院急診，於當日下午14時40分即行離院
        （見警卷第13頁，財團法人奇美醫院診斷證明書），可
        見原告於車禍發生當日，經醫師之診治後，判斷傷勢並
        無需住院，而得即行出院，且該醫院並出具原告應休養
        二星期與一個月之診斷證明書（分見臺灣臺南地方法院
        檢察署97年度核交字第362號偵查卷宗第第6頁、97年度
        偵字第1177號偵查卷宗第4頁）；另本院依職權向財團
        法人奇美醫院調取病情摘要（見本院卷第78頁），醫院
        認為原告在96年12月18日複診，因為背痛不宜彎腰搬物
        品或久坐或久站，建議宜再休息一個月，亦即約休養至
        97年1月18日止。此外，原告之工作性質係搬小型花籃
        ，大的花籃搬不動，要別人一起幫忙才能搬運，及接聽
        電話或接待客人，業據其於本院審理時，自承在卷（見
        本院卷第73頁）。足見，原告之工作，並非全係搬運花
        籃，仍有接聽電話或接待客人等無須搬運花籃之輕便工
        作。因此，本院認為，依原告之傷勢，其主張應休養一
        年並無理由，應以一個月又18日為當（即96年12月1日
        起至97年1月18日止），逾此部分為無理由，應予駁回
        。
      (2)另每逢年終，事業單位如有盈餘，多會發給年終獎金，
        以酬謝勞工一年來之辛勞。原告主張因本件車禍而無法
        工作至年終，並因此無法領取年終獎金云云。經查，本
        件車禍發生於96年11月30日，距96年年終僅一個月，而
        原告因本件車禍受傷，雇主原同意原告請假二個月休養
        ，惟原告覺得身體不適擬再請假一個月，因請假過久，
        雇主遂無法繼續雇用，因此無法發予年終獎金7,680 元
        等情，業據原告陳明（見本院卷第19頁）及提出其雇主
        美美鮮花店負責人林淑美之證明書為證（見本院卷第48
        頁），自堪信為真實。年終獎金固為雇主之恩給，然原
        告之雇主林淑美既出具證明原告本可領得年終獎金7,68
        0元，則原告主張因本件車禍，致損失年終獎金7,680元
        ，自可憑採。
      (3)綜上，原告因本件車禍自出院後應休養1個月又18日，
        按其每月薪資收入為23,040元，因此，原告可請求之工
        作損失為36,864元（計算式：23,040×（1+18/30）＝
        36,864）；另加計年終獎金7,680元，合計為44,544元
        。故原告因本件車禍致工作損失部分於44,544元部分為
        有理由，逾此部分為無理由，應予駁回。
    3.機車毀損部分：
      (1)按「不法毀損他人之物者，被害人得請求賠償其物因毀
        損所減少之價值。」民法第196條定有明文。又依民法
        第196條請求賠償物被毀損所減少之價額，得以修復費
        用為估定之標準（最高法院民事庭77年度第9次會議決
        議參照）。
      (2)查系爭受損機車，為原告甲○○所有，此有原告甲○○
        提出之行車執照在卷（見警卷第31頁），原告主張系爭
        機車經被告撞損後修復費用為，包含零件費用7,420元
        、工資共計3,080元，總計10,500元，爰向被告請求機
        車維修費用10,500元等語，並提出復到機踏車修理店收
        據2紙（見本院卷第75、76頁）為證。被告固抗辯原告
        是否僅修復系爭車禍所生之損害，或其他不相關的部分
        也全修了云云。惟查，系爭收據乃復到機踏車修理店所
        出具，而參諸其估價單項目，斟酌事故碰撞位置及本院
        依職權調閱交通事故現場照片對照觀之，尚屬相當，而
        被告固爭執其數額，惟對估價單形式真正並不爭執，應
        認原告已盡舉證之責。查系爭受損機車係83年1月出廠
        ，至本件車禍發生車輛受損之時止，已使用13 年又10
        月，原告所花費之修復費用，既係以新零件更換損壞之
        舊零件，則原告以修理費作為損害賠償之依據時，自應
        將零件折舊部分予以扣除，始為合理。再依行政院79年
        1月12日修正公布之固定資產耐用年數表及固定資產折
        舊率之規定，機器腳踏車耐用年數為3年，其依平均法
        每年折舊4分之1，逾耐用年數3年後，則不再計算其折
        舊，而僅餘4分之1之殘值，今原告所有機車之使用既已
        逾耐用年數，依平均法計算其更換零件之殘值為1,855
        元（計算式：7,420×1/4＝1,855），加計原告所支出
        之工資3,080元，則系爭車輛之修復費用應為4,935元，
        依此，原告請求超出前開數額者，即屬無理由，不應准
        許。
    4.增加生活上需要之費用部分：
      (1)按當事人主張有利於己之事實者，就其事實有舉證之責
        任。但法律別有規定，或依其情形顯失公平者，不在此
        限。民事訴訟法第277條，定有明文。民事訴訟如係由
        原告主張權利者，應先由原告負舉證之責，若原告先不
        能舉證，以證實自己主張之事實為真實，則被告就其抗
        辯事實即令不能舉證，或其所舉證據尚有疵累，亦應駁
        回原告之請求，最高法院17年上字第917號判例參照。
        次按損害賠償之債，以有損害之發生及有責原因之事實
        ，並二者間有相當因果關係為其成立要件。而所謂相當
        因果關係由「條件關係」與「相當性」所構成，條件關
        係是採「若無此行為，必不生此種損害」，即「若無，
        則不」為認定，「相當性」係以行為人之行為所造成的
        客觀存在事實，為其觀察之基礎，並就此客觀存在之事
        實，依吾人智識經驗判斷，通常均有發生同樣損害結果
        之可能者，該行為人之行為與損害之間即有因果關係（
        最高法院94年度臺上字第2210號判決可資參照）。
      (2)原告固主張因本件車禍致支出計程車費3,550元、洗髮
        費3,640元、車禍當時物件損失：手錶6,400元、安全帽
        1,300元、資料夾79元、眼鏡5,000元、隱形眼鏡3,000
        元、手套400元、充電電池二個139元、因燙傷所支出之
        費用2,629元、護腰2,100元、假扣押裁判費1,000元、
        購買書狀、影印費、掛號郵資565元、汽油費10,000 元
        、電話費2,000元，合計支出41,802元云云。查原告就
        上開增加生活上需要之費用固提出機車修理費用、手錶
        、安全帽、洗髮、醫療費用等收據為據，然上開各項生
        活上支出及車禍遺失之物均為被告所否認（見本院卷第
        57頁至60頁）。惟查：
        護腰部分：原告主張支出護腰2,100元，而原告因本
          件交通事故受有右腰側挫傷、右骨盆挫傷、下背部挫
          傷、右大腿挫傷等傷害，醫師囑其因背痛不宜彎腰搬
          物品或久坐、久站，應休息一個月又18日已如前述，
          則原告購買護腰顯係基於病情需要，此部分自應准許
          。
        至原告主張車禍當時損壞手錶、安全帽、資料夾、眼
          鏡、隱形眼鏡、手套、充電電池等物品，並提出購買
          上開物件新品之收據，惟此既業經被告所否認，原告
          提出之收據至多僅能證明曾購買此物品，並不足以證
          明，上開物品均因本件交通事故而損壞。從而，此部
          分之費用，自難准許。
        支出計程車費、洗髮費、汽油費、電話費：原告主張
          因本件交通事故支出計程車費、洗髮費、汽油費、電
          話費等費用，惟並未能舉證證明上開支出均係因本件
          車禍所增加之支出，此部分之請求，自屬無據。
        因燙傷所支出之費用2,629元：原告主張其於中醫復
          健時，遭烤燈燙傷，所以支出抗生素藥膏及防疤藥膏
          2,629元云云。然損害賠償之債，需損害之發生及有
          責原因間有相當因果關係存在，且此相當性依吾人智
          識經驗判斷，通常均有發生同樣損害結果之可能者，
          方足以認定有因果關係存在。復健治療不必然發生燙
          傷之客觀事實，此乃吾人依智識經驗即足以判斷，因
          此，原告在復健時遭烤燈燙傷乙事，至多為該復健醫
          師之醫療過失，與本件交通事故並無相當性，亦即不
          具有因果關係存在，原告此部分請求，自難准許。
        假扣押裁判費1,000元及購買書狀、影印費、掛號郵
          資共565元：查原告對被告之財產為假扣押，聲請程
          序費用1,000元應由何人負擔，應專依假扣押裁定認
          定之，並得為執行名義，該部分並非侵權行為所生之
          損害，自無在本件損害賠償之訴請求之餘地：又司法
          狀紙、訴訟文書之影印費等，為進行訴訟之必要費用
          ，該部分應計入本件訴訟費用，於核定訴訟費用時審
          酌，亦非因權行為所生之損害，原告依侵權行為損害
          賠償請求權請求被告賠償該部分之花費亦為無理由。
      (3)綜上，本件原告得向被告請求護腰2,100元，原告主張
        被告應給付其41,802元云云，逾此部分即屬無據，應予
        駁回。
    5.精神上損害賠償部分：按關於精神慰撫金之量定，應參酌
      兩造之身分、地位及經濟狀況並加害之情形與受傷之程度
      等，以為裁量之標準（最高法院91年度臺上字第717號民
      事判決可資參照）。本院審酌原告甲○○現年33歲1月（
      64年10月31日出生），94年度薪資所得82,500元、利息所
      得1,194元，95年度薪資所得24,245元、利息、股利所得
      3,295元，96年度薪資所得7,980元、利息所得2,131元，
      車禍發生前原於鮮花店打工，每月收入為23,040元，名下
      除機車一輛外，並無其它財產，大學畢業；而被告現年26
      歲5月（71年7月11日出生），高職畢業，94年度無所得，
      95年度薪資所得117,550元，96年度薪資所得206,680元，
      任職於瑞峰家具行擔任業務員，每月收入從數千元至1萬
      餘元不等，此經兩造陳明在卷（見本院卷第60頁），並有
      本院依職權調取稅務電子閘門財產所得調件明細表附卷（
      見本院卷第7頁至17頁）可稽；復審酌兩造之職業、身分
      、社會地位及原告受有右腰側挫傷、右足和頭部多處鈍挫
      傷、右骨盆挫傷、下背部挫傷、右大腿挫傷及右大趾關節
      挫傷等傷害，並因此而失業，需麻煩家人照顧及無法參加
      公職考試等一切情狀，認原告請求精神慰撫金10萬元為適
      當，逾此部分，為無理由，應予駁回。
    6.綜上所述，本件原告得請求被告賠償之數額為醫療費用
      22,528元、工作損失44,544元、機車修理費4,935元、增
      加生活上需要之費用2,100元、精神慰撫金100,000元，共
      174,107元。
（三）又按保險人依強制汽車責任保險法規定給付之保險金，視
      為加害人或被保險人損害賠償金額之一部分。加害人或被
      保險人受賠償請求時，得扣除之。強制汽車責任保險法第
      32條有明文規定。而強制汽車責任保險法第32條規定之立
      法目的，在於保險人之給付乃由於被保險人支付保險費所
      生，性質上屬於被保險人賠償責任之承擔或轉嫁，應視為
      加害人或被保險人損害賠償金額之一部分，為避免受害人
      雙重受償，於受賠償請求時，得扣除之。查原告甲○○因
      本件交通事故，已依強制汽車責任保險法之規定向強制汽
      車責任保險之保險人旺旺友聯產物保險股份有限公司請求
      給付，並於97年7月15日及97年7月18日分別受領強制汽車
      責任保險金1,175元、13,778元，合計14,953元之事實，
      有原告提出之存摺影本一紙附卷可按（見本院卷第61頁）
      ，此部分之事實應堪認定。揆諸前開說明，自應將原告甲
      ○○受領之上開強制汽車責任保險之保險給付，視為應給
      付賠償額之一部分予以扣除，故於扣除後原告甲○○得請
      求之數額為159,154元（計算方式：174,107元－14,953＝
      159,154元）。
（四）末按給付無確定期限者，債務人於債權人得請求給付時，
      經其催告而未為給付，自受催告時起，負遲延責任。其經
      債權人起訴而送達訴狀，或依督促程序送達支付命令，或
      為其他相類之行為者，與催告有同一之效力。遲延之債務
      ，以支付金錢為標的者，債權人得請求依法定利率計算之
      遲延利息。應付利息之債務，其利率未經約定，亦無法律
      可據者，週年利率為百分之五。民法第229條第2項、第
      233條第1項前段及第203條定有明文。經查，本件損害賠
      償之債並無確定給付期限，從而，原告本於侵權行為之法
      律關係，請求被告應給付原告159,154元，及自附帶民事
      訴訟起訴狀繕本送達翌日即97年3月23日起（見本院97年
      度交簡附民字第27號卷第19頁）至清償日止，按週年利率
      百分之5計算之利息，為有理由，應予准許。至原告逾此
      所為之請求，為無理由，應予駁回。
四、本件原告勝訴部分，所命給付之金額未逾50萬元，爰依職權
    宣告假執行，原告雖陳明願供擔保聲請宣告假執行，惟本件
    既已依職權宣告，無再命原告提供擔保之必要，此部分並不
    另為准駁之諭知；被告敗訴部分並依職權宣告被告預供擔保
    而免為假執行。又原告敗訴部分，其假執行之聲請已失所依
    附，應予駁回。
五、據上論結，本件原告之訴為一部有理由、一部無理由，依民
    事訴訟法第79條、第389條第1項第5款、第392條第2項，判
    決如主文。
中    華    民    國    97    年    12    月    23    日
                  民事第二庭    法  官  張麗娟
以上正本係照原本作成。
如不服本判決，應於送達後廿日內，向本院提出上訴狀並表明上
訴理由，如於本判決宣示後送達前提起上訴者，應於判決送達後
廿日內補提上訴理由書（須附繕本）。
中    華    民    國    97    年    12    月    23    日
                                書記官  楊宗倫


司法院資訊處製作；財團法人民間司法改革基金會備份。
